【裁判字號】    98,聲,891
【裁判日期】    980831
【裁判案由】    返還提存物
【裁判全文】
臺灣桃園地方法院民事裁定               98年度聲字第891號
聲  請  人  協新發車業有限公司
法定代理人  甲○○
相  對  人  乙○○
上列當事人間聲請返還提存物事件，本院裁定如下：
    主  文
本院八十六年度存字第五三二號提存事件聲請人所提存之擔保金
新台幣壹萬捌仟元，准予返還。
聲請程序費用由相對人負擔。
    理  由
一、按訴訟終結後，法院依供擔保人之聲請，通知受擔保利益人
    於一定期間內行使權利並向法院為行使權利之證明而未證明
    者，法院應依供擔保人之聲請，以裁定命返還其提存物，民
    事訴訟法第104 條第1 項第3 款後段定有明文。另依同法第
    106 條前段，前開規定，於其他依法令供訴訟上之擔保者準
    用之。又所謂訴訟終結，在因假扣押所供擔保之情形，應從
    廣義解釋，包括撤銷假扣押裁定及執行程序終結在內。
二、聲請意旨略以：聲請人因與相對人間假扣押事件，前經本院
    裁定准其供擔保後得為假扣押，嗣其依法向本院提存所提存
    擔保金新台幣1 萬8,000 元後，聲請本院對相對人財產實施
    假扣押執行在案。茲因聲請人撤回上開假扣押執行及撤銷前
    揭假扣押裁定確定，並聲請本院限期通知受擔保利益人即相
    對人行使權利而未行使，爰聲請返還提存物等語。
三、經查：
  (一)聲請人主張其已依本院假扣押裁定供擔保聲請假扣押執行相
    對人財產，嗣又聲請撤回上開假扣押執行，並撤銷前揭假扣
    押裁定確定之事實，業據其提出本院97年度全聲字第305 號
    撤銷假扣押裁定及確定證明書、86年度全七字第192 號假扣
    押裁定、86年度存字第532 號提存書等影本各1 件為證，並
    經本院依職權調閱本院86年度執全字第344 號假扣押執行及
    上開各卷證，查核屬實，核符首開法文所謂「訴訟終結」情
    形。
  (二)又聲請人主張相對人即受擔保利益人於訴訟終結後經通知而
    未於法定期間內行使權利之事實，已據其提出本院民國98年
    6 月5 日桃院永民周98年度聲字第659 號（行使權利）函影
    本1 件為證，本院復依職權調閱上開通知行使權利卷證，並
    向本院民事庭、簡易庭及非訟中心分案室暨臺灣板橋地方法
    院查明無誤，有本院民事紀錄科查詢表2 紙及臺灣板橋地方
    法院98年7 月31日板院輔民科字第0519 64 號函1 紙附卷可
    稽，堪信為真正。從而，依上說明，本件聲請，核無不合，
    應予准許。
四、依民事訴訟法第106 條前段、第104 條第1 項第3 款後段、
    第95條、第78條，裁定如主文。
中    華    民    國    98    年    8     月    31    日
                  民事第二庭  法  官  張金柱
如不服本裁定應於送達後10日內向本院提出抗告狀，並應繳納抗
告裁判費新台幣1,000 元。
以上正本證明與原本無異
中    華    民    國    98    年    9     月    1     日
                              書記官  陳美宜


司法院資訊處製作；財團法人民間司法改革基金會備份。
